【裁判字號】    99,裁,1362
【裁判日期】    990617
【裁判案由】    廢棄物清理法
【裁判全文】
最  高  行  政  法  院  裁  定
                                      99年度裁字第1362號
聲  請  人  大徵金屬工業有限公司
代  表  人  甲○○
上列聲請人因與相對人高雄市政府環境保護局間廢棄物清理法事
件，對於中華民國98年8月31日本院98年度裁字第1209號裁定，
聲請再審，本院裁定如下：
    主  文
再審之聲請駁回。
再審訴訟費用由聲請人負擔。
    理  由
一、按本院為終級審法院，一經裁判即告確定，當事人對於本院
    之裁定有所不服，除合於法定再審原因得聲請再審者外，不
    得以其他方法聲明不服，故對本院確定裁定所為不服之表示
    ，不論其用語如何，均應以聲請再審論。次按對於確定裁定
    聲請再審，應依行政訴訟法第283條準用同法第277條第1項
    第4款之規定表明再審理由，此為必須具備之程式。所謂表
    明再審理由，必須指明確定裁定有如何合於行政訴訟法第27
    3條所定再審事由之具體情事，始為相當。倘僅泛言有再審
    事由而無具體情事者，仍難謂已合法表明再審理由，所為再
    審之聲請，即屬不合法。
二、本件聲請人因不服民國98年5月14日臺北高等行政法院97年
    度簡字第232號判決（下稱前程序原審判決），向本院提起
    上訴，經本院以98年度裁字第1209號裁定（下稱原確定裁定
    ）駁回其上訴。嗣聲請人主張本院原確定裁定有行政訴訟法
    第273條第1項第1、13、14款所定再審事由，提出再審之訴
    ，依前揭說明，應認係聲請再審。核其狀載內容，意旨略謂
    ：聲請人於96年10月24日申請報運輸出「廢電子零組件、下
    腳品及不良品」等貨品，出口報單號碼：「BC/96/WL33/251
    5」（出口貨櫃共10只），經財政部高雄關稅局前鎮分局辦
    理查驗時，發現指定查驗之4只貨櫃，2只貨櫃夾雜有未拆解
    電子零組件之廢印刷電路版，非相對人核可輸出之廢棄物。
    遂依廢棄物清理法第38條第1項、第53條規定處分罰鍰新臺
    幣6萬元整，惟聲請人所申請合法輸出項目內容有「廢電子
    零組件、下腳品及不良品」及「含金屬之印刷電路板廢料及
    其粉屑」，依法已向高雄縣政府環境保護局申請輸出，且經
    核准在案，海關單位自行採樣認定違法後卻將貨櫃放行裝船
    ，怠忽職守，亦影響聲請人權益，顯有違法。又在行政院環
    境保護署97年8月26日環署廢字第0970065425號函釋之前，
    海關及環保人員對於E-0217、E-0222此二種有害事業廢棄物
    之判定方式即有疑義，若任憑海關人員自由心證判定，則增
    加業者遭受誤判的可能性。可見政府政策管制不明確，導致
    民間業者受害云云。經核其聲請狀內表明之再審理由，無非
    係就前程序原審判決實體事實認定及證據調查取捨不服之理
    由，至對於原確定裁定以聲請人提起上訴非以前程序原審判
    決違背法令為理由，認其上訴為不合法，而予駁回，究有如
    何合於行政訴訟法第273條第1項第1款、第13款及第14款規
    定之具體情事，則未據敘明，依上開規定及說明，其聲請自
    非合法。又當事人就同一事件對於法院所為歷次裁判聲請再
    審，必須其對最近一次之裁判具有再審理由者，始得進而審
    究其前此歷次裁判有無再審理由，茲聲請人對原確定裁定之
    聲請既不合法，自無庸審究前此歷次裁判，併此指明。
三、據上論結，本件聲請為不合法。依行政訴訟法第283條、第
    278條第1項、第104條、民事訴訟法第95條、第78條，裁定
    如主文。
中    華    民    國    99    年    6     月    17    日
                    最高行政法院第六庭
                        審判長法官  吳  明  鴻
                              法官  鄭  小  康
                              法官  林  茂  權
                              法官  侯  東  昇
                              法官  黃  秋  鴻

以  上  正  本  證  明  與  原  本  無  異
中    華    民    國    99    年    6     月    18    日
                              書記官  伍  榮  陞

司法院資訊處製作；財團法人民間司法改革基金會備份。
